

CHRISTOPHE LEMOINE

DÉVELOPPEUR WEB

Fort de plus de dix ans d'expérience dans le développement web, j'ai travaillé dans le secteur du pari en ligne ainsi qu'en agence web pendant plusieurs années.

Mon ambition de relever de nouveaux défis m'a permis de diversifier mes compétences et de participer à divers projets, allant du développement de sites e-commerce à la création d'applications sur mesure.

Grâce à ma formation en PHP Web et Web Mobile, finalisée en 2020 chez Web Force 3, j'ai renforcé mon expertise en React et PHP, me préparant à aborder des projets complexes avec rigueur et créativité.

Contact

06 46 18 78 43

kuristof@gmail.com

https://krys619.github.io/Home

97430 Le Tampon RÉUNION

Permis B

Compétences Techniques

PHP 8	
Symfony 5	
ASP.NET C#	
JavaScript, JQuery, React Js	
Bootstrap	
HTML 5, CSS, SCSS	
MySQL	
GIT	
XML, JSON	
API Rest, Ajax	
WordPress	
Algorithmique	
Laravel	
PrestaShop	

Langues

Français Anglais

Expériences professionnelles

Développeur Web / Back end

PMP CONCEPT

Juin 2021 - Juillet 2024

- Développement et maintenance de sites web et applications
- Gestion de projets de développement web
- Collaboration avec les équipes de conception et de marketing pour assurer la cohérence des projets
- Implémentation de fonctionnalités front-end et back-end
- Optimisation des performances des sites web
- Travail sur plusieurs projets avec Laravel, React et PrestaShop
- Création de plugins sur WordPress

Développeur Web PHP / Fullstack

GPBL Consulting SARL

Mai 2020 - Février 2021

- Création de landing pages dédiées, web et mobile
- Mise en place de campagnes d'emailing et analyse de délivrabilité
- Maintenance et développement de landing pages
- Développement d'API et mise en place de tâches CRON
- Développement d'un générateur de kit d'email sous Symfony 4.5

Développeur Web PHP / ASP.NET C#

Ts Media / France Pari

Juin 2011 - Mai 2019

- Développement d'applications pour la récupération de données et gestion de paris sportifs
- Monitoring et traitement de données en live
- Développement et maintenance d'applications et sites internet pour des clients comme Prozone, Amisco, l'AFP, LFP, Canal+, ASM Rugby
- Développement d'une application "Spot The Ball"

Freelance Développeur PHP

CEMCOM Avril 2011 - Mai 2011

 Réalisation d'un site internet multilingue avec gestion des actualités et envois de newsletters

Atouts

- Curiosité
- Gestion du stress
- Réactivité
- Persévérance
- Capacité de décision
- Sens de l'organisation
- Force de proposition
- Travail en équipe
- Autonomie
- Rigueur
- Capacité d'adaptation

Centres d'intérêt

- Nouvelles technologies
- Cinéma
- Jeux Vidéo
- NBA

Diplômes et Formations

Développeur Web et Web Mobile (Niveau 3)

Web Force 3

Février 2020 - Juin 2020

- Conception d'affichages web pour tout type de terminaux
- Référencement naturel
- Intégration de JavaScript, événements et animations
- Utilisation de Bootstrap et WordPress
- Modélisation et déploiement de bases de données
- Utilisation de Symfony
- Formation Udemy ASP.NET MVC 6 / Bootstrap / Angular 8
- Conception et Intégration Multimédia

Université Lumière Lyon

Septembre 2010 - Septembre 2011

Master Informatique Décisionnelle et Statistique

Université Lumière Lyon

Septembre 2009 - Juillet 2010

Licence Management Economie et Social

Université Saint Denis La Réunion Septembre 2006 - Juillet 2009

Réseaux Sociaux

• GitHub: https://github.com/krys619

• GitLab: https://gitlab.com/kaiden619

LinkedIn: https://www.linkedin.com/in/lemoine-christophe-4015

Référence

Flavien Péradin Directeur PMP CONCEPT 04 74 69 81 80

Passionné et engagé, je suis prêt à relever les défis que vous pourriez me proposer et à apporter une contribution positive à votre entreprise.

Chistophe LEMONE